臺灣高等法院刑事判決
109年度上更一字第89號
上  訴  人  
即  被  告  黃麗鳳


選任辯護人  林曜辰律師
上列上訴人即被告因偽造有價證券等案件，不服臺灣新北地方法
院106年度訴字第758號，中華民國107年5月31日第一審判決（起
訴案號：臺灣新北地方檢察署105年度偵字第30363號），提起上
訴，本院判決後，經最高法院發回更審，本院更為判決如下：
    主  文
原判決撤銷。
黃麗鳳犯偽造有價證券罪，處有期徒刑壹年柒月。緩刑肆年，並
應向林開支付新臺幣叁拾萬元。
未扣案如附件一所示本票壹紙沒收。
    犯罪事實
一、黃麗鳳明知未經其父親黃宗選之授權，竟基於偽造有價證券
    及詐欺取財之犯意，於不詳時、地，偽簽「黃宗選」署押及
    盜蓋「黃宗選」印文，而偽造如附件一所示之本票1紙（下
    稱系爭本票）；嗣於民國104年5月初某日，至其友人林開之
    住處（新北市○○區○○路000巷0號），向林開借款新臺幣（下
    同）30萬元，並交付系爭本票予林開做為擔保，致林開陷於
    錯誤而同意借款並當場交付現金30萬元。嗣因黃麗鳳遲未依
    約返還借款，林開即持系爭本票向臺灣新北地方法院（下稱
    新北地院）民事簡易庭聲請對系爭本票准許強制執行，黃宗
    選接獲法院准許強制執行之民事裁定後，即以系爭本票非其
    所簽發為由，向新北地院民事庭提起確認本票債權不存在之
    訴訟，林開始知受騙。
二、案經林開訴由臺灣新北地方檢察署檢察官偵查起訴。
    理  由
一、證據能力之說明：
　　本判決所引用之供述、非供述證據，檢察官、被告黃麗鳳及
    辯護人均同意有證據能力（上更一卷第44-46頁），且經本
    院於審理期日提示予當事人而為合法調查（上更一卷第123-
    127頁），本院審酌上開證據資料製作及取得之情況，並無
    違背法定程序或其他不得作為證據之情形，以之作為證據應
    屬適當，認均有證據能力。
二、認定犯罪事實所憑之證據及理由：
  ㈠訊據被告黃麗鳳矢口否認有偽造有價證券、詐欺取財等犯行
    ，並辯稱：系爭本票不是我開的，我沒有盜刻我父親黃宗選
    的印章，我也沒有跟林開借30萬元；我之前曾跟林開調過錢
    ，但沒有紀錄，我曾提供我父親黃宗選名下房屋設定抵押權
    2次，我總共借360萬元，加上利息，結算金額是401萬元，
    我在104年8月份的時候，有還款401萬元，還錢當天到地政
    事務所辦抵押權塗銷時，林開有把我之前簽的本票，還給我
    前夫林長安跟我娘家大嫂陳麗華，這些本票他們已經拿回去
    撕掉了，我有開一張合作金庫板橋分行支票，金額401萬元
    ，給林開的太太林來受，還有徐春文，我每次借款所開的本
    票，上面所有的字都是我自己寫的，都是用我的名義開的，
    沒有用過我父親黃宗選的名義，除了這401萬元外，我還欠
    林開210萬元，是不含系爭本票30萬元部分等語（上更一卷
    第42頁；訴卷第74-76頁）；辯護人則辯護略以：被告父親
    黃宗選曾於104年1月19日、同年5月4日提供其不動產設定抵
    押權，當時辦理抵押權設定的代書林龍雄是林開的兒子，我
    們無法排除林龍雄或林開藉由這個機會，盜蓋黃宗選的印文
    於系爭本票上，林開是為了增加債權受償的機會，偽造系爭
    本票；系爭本票鑑定結果「黃宗選」的署押，不是被告的字
    跡，而國字金額之「拾萬元」部分好像與被告字跡相符，但
    如果有人故意偽造，就會故意簽署相似的字體，林開既然可
    能持有黃宗選的印章，就有可能盜蓋黃宗選的印文於系爭本
    票上等語（上更一卷第129-130頁）。
  ㈡被告辯以前詞，是本案所應釐清之重點，即被告是否於104年
    5月初某日，持其偽造之系爭本票作為擔保，向告訴人借款3
    0萬元。經查：
　⒈證人即告訴人林開於原審審理時證稱：黃麗鳳在104年4月底
    跟我說要借錢，本來說50萬元，我說不夠只有30萬元，她在
    5月時，來我家當場交錢、拿票，她當時是拿偵卷第8頁的本
    票（即系爭本票）給我，本票是寫好拿來的，說是她大嫂陳
    麗華要用的錢，她是替她大嫂借的；同一天她另外跟我借4
    萬8,000元，是開偵卷第81頁背面下方的本票（即附件二所
    示票號TH0000000號）給我，這筆是她本人要用的錢，已經
    還了。104年8月間，黃麗鳳跟她大嫂陳麗華有還我401萬元
    ，但這401萬元是不包括這30萬元，系爭本票的30萬元借款
    ，跟401萬元完全沒有關系，不能混在一起等語（訴卷第197
    -201頁），並提出如附件一所示之系爭本票正本、附件二所
    示之本票影本、104年8月20日協議備忘錄及401萬元債權之
    擔保本票、清償借款支票、尚有210萬元借款憑證等為證（
    上訴卷第106-114頁），足認其所述尚非無據。
　⒉系爭本票為被告所偽造，有以下之證據：
　⑴檢察官前曾將系爭本票、黃宗選、陳麗華、黃麗鳳、林開於
    偵訊時當庭書寫「黃宗選」（筆跡）之文件、歷次偵訊筆錄
    、證人黃宗選之銀行開戶資料原本及印鑑章等，送請內政部
    警政署刑事警察局鑑定，鑑定結果為：「筆跡部分：㈠送鑑
    本票上「黃宗選」字跡，與黃宗選當庭書寫「黃宗選」字跡
    、歷次筆錄及銀行開戶資料上黃宗選簽名字跡不相符(如字
    跡鑑定說明)。㈡另本票上「黃宗選」字跡，與陳麗華、黃麗
    鳳、林開書寫字跡是否相符一節，依現有資料尚無法認定」
    ，有內政部警政署刑事警察局106年4月26日刑鑑字第106003
    0222號鑑定書附卷可參（偵卷第67-68頁）。足認：系爭本
    票並非黃宗選本人所簽發，而係遭他人偽造；且依現有資料
    尚無法認定「黃宗選」署押，是否係被告所偽造，即依上開
    鑑定結果，無法排除系爭本票為被告偽造之可能。
  ⑵被告自承附件二所示之5紙本票(票號：TH0000000號、CH0000
    00號、CH000000號、CH000000號、TH0000000號，見偵字卷
    第81頁及反)，係其向告訴人借款時交付予告訴人且為其本
    人所簽發，是上開5紙本票上之字跡為被告所親自書寫，可
    以認定。而系爭本票及該5紙被告所簽發之本票，經送內政
    部警政署刑事警察局鑑定，結果略以：「一、發票日為104
    年5月4日、面額新臺幣30萬元之本票（待鑑資料）上『拾萬
    元』等字跡，與告訴人新提供之本票5張（比對資料）上『拾』
    、『萬』、『元』等字跡相符。二、前項待鑑資料上阿拉伯數字
    字跡，因筆劃簡單、特徵不顯，無法認定；另其餘字跡因需
    比對對象平日於待鑑文件相近期間，以相同書寫方式所寫之
    類同字跡原本多件，故依現有資料尚無法認定」，有內政部
    警政署刑事警察局106年7月19日刑鑑字第1060055269號鑑定
    書在卷可憑（偵卷第86-87頁）。足認，系爭本票上「拾萬
    元」之字跡，確為被告所親自書寫乙節，可以認定。
　⑶被告雖辯稱：系爭本票上會有我的筆跡，可能是林開叫我寫
    ，其簽發本票時，習慣國字大寫之金額後面寫「整」字而非
    「正」字，林開可以自己蓋章、模仿我的筆跡云云（上訴卷
    第182頁）。然被告於偵訊時供自承：林開沒有叫我在空白
    的本票上面寫過發票金額等語（偵卷第71頁反），前後所辯
    已有不符；且該本票上「拾」、「萬」、「元」等字跡均係
    被告之字跡乙節，已如前述，是被告辯稱其在書寫國字大寫
    金額時，均係在金額後面寫「整」字而非「正」字，而主張
    系爭本票上「叁拾萬元正」之字跡均非其所書寫乙節，是否
    屬實，實有可疑。又系爭本票上「叁拾萬元」後方雖係「正
    」字而非「整」字，然就「叁拾萬元正」字跡書寫之筆畫、
    筆順等整體觀之，「叁拾萬元」與「正」字跡之筆劃、筆順
    等均相似，且「叁拾萬元正」等5字亦具一貫性，故「正」
    字應非另由他人所書寫，足見該「叁拾萬元正」均係由同一
    人所書寫無誤，是被告上開所辯，顯係卸責之詞，不足採信
    。
　⒊細查如附件二所示被告簽發之本票5紙，其票號分別為：TH00
    00000號、TH0000000號、CH000000號、CH000000號、CH0000
    00號。其中TH0000000號（發票日期：104年4月2日）、TH00
    00000號（發票日期：104年5月4日）2紙本票，前2位票號英
    文字及前4碼阿拉伯數字均與系爭本票之票號TH0000000相符
    ，其中票號為TH0000000號之本票，更僅與系爭本票號碼相
    距3號，足認上開3紙本票係來自同一本本票簿。另參以證人
    即告訴人林開於原審審理時證稱：30萬元本票是寫好拿來的
    ，被告每次借錢都會開本票，她會先打電話跟我說要借多少
    錢，來的時候本票就帶來了，都已經寫好了，我沒有自己拿
    空白本票給被告寫的情形等語（訴卷199、202頁），足認系
    爭本票確係由被告交付告訴人，否則系爭本票之前6碼票號
    （含英文字）不可能與前開票號：TH0000000號（發票日期
    ：104年4月2日）、TH0000000號（發票日期：104年5月4日
    ）2紙本票相符，亦可佐證系爭本票為被告所偽造。　
　⒋被告於104年間曾向告訴人借款，並提供其父黃宗選所有房地
    （門牌：新北巿土城區水源街23號），設定抵押權予告訴人
    所指定之人，曾陪同其父至新北巿土城戶政事務所申請印鑑
    證明。而被告與告訴人間有金錢借貸關係，且每次向告訴人
    借款時，會依該次借款之金額開立同額之本票交付予告訴人
    做為擔保使用，並約定於返還借款時取回本票等情，為被告
    所自承（訴卷第77頁），核與證人即告訴人於偵訊、原審審
    理時之指述、證述內容大致相符，並有新北市○○段0000○號
    之地籍異動索引資料、104年1月23日板登字第17150號土地
    登記申請書影本(含申請時檢附之抵押權設定契約等資料)、
    104年1月19日樹板登字第000550號土地登記申請書影本(含
    申請時檢附之抵押權設定契約等資料，擔保債權額200萬元)
    、104年5月4日樹板登字第003620號土地登記申請書影本(含
    申請時檢附之抵押權設定契約等資料，擔保債權額200萬元)
    等在卷可稽（訴卷第105-165頁），就此部分借款，告訴人
    並提出票號：TH0000000號、TH0000000號、TH0000000號、T
    H0000000號、000000號本票，及到期日為104年8月21日、面
    額401萬元之合作金庫商業銀行支票等影本為憑（上訴卷第1
    08-112頁），且就上開借款、還款及塗銷抵押權等情節，亦
    與被告之大嫂陳麗華於原審證述之情節相符（訴卷第218-21
    9頁），堪認屬實，而上開本票之發票人簽章處，均蓋用「
    黃宗選」之印文，則被告辯稱「我沒有用過我父親黃宗選的
    名義」之本票跟告訴人借款云云，顯非可採，且此足認被告
    有持用「黃宗選」印章，蓋用於系爭本票之可能。
　⒌綜合上情，即：告訴人證稱被告持系爭本票向其擔保借款、
    系爭本票上國字金額為被告所寫、系爭本票票號與被告曾簽
    發之本票票號相近、被告曾持蓋用「黃宗選」印文之本票向
    他人借款，有持用「黃宗選」印章之可能，堪認系爭本票為
    被告所偽造、交付予告訴人做為借款之擔保。
　㈢公訴意旨雖認被告有盜刻「黃宗選」印章並蓋用於系爭本票
    之犯行。惟查：
　⒈系爭本票之印文，經送請內政部警政署刑事警察局、法務部
    調查局鑑定，分別因系爭本票上之印文「紋線欠清晰」，或
    參對印文不足等原因，而無法認定是否為「黃宗選印鑑章」
    所蓋用，有內政部警政署刑事警察局鑑定書、法務部調查局
    函在卷可憑（偵卷第67頁；上更一卷第103-104頁）。
　⒉本院當庭勘驗黃宗選留存在戶政事務所之印鑑章、系爭本票
    上「黃宗選」印文、票號TH0000000號本票上「黃宗選」印
    文，三者大小、字體紋線均吻合，有本院勘驗筆錄及附件可
    稽（上更一卷第50-51、53-55頁）。
　　因此，雖無法鑑定系爭本票上之印文，為「黃宗選印鑑章」
    所蓋用，但依本院勘驗結果，至少可以認定上開三者之印文
    ，無法排除係同一「黃宗選印鑑章」所蓋用。從而，既無證
    據認定系爭本票上之「黃宗選」印文，非真正之印章所蓋用
    ，即不得逕認被告另有公訴意旨所指之盜刻「黃宗選」印章
    之犯行。　
  ㈣被告於偵訊時雖辯稱：我之前跟林開借錢，拿我爸爸黃宗選
    的不動產抵押給林開，拿印鑑證明給林開去辦抵押，3天之
    後林開把印鑑還給我，有可能是林開拿印鑑蓋在系爭本票上
    云云。惟觀諸卷附黃宗選於104年1月19日向新北巿土城戶政
    事務所所申請之印鑑證明，核發時間為104年1月19日15時7
    分32秒(訴卷第139頁)，與黃宗選提供上開房地為告訴人設
    定抵押權申請書之收件日期為104年1月19日16時25分許(訴
    卷第131頁)，僅相距約1小時，可知該次抵押設定之申請，
    於黃宗選申請印鑑證明後約1小時即完成送件；另證人林龍
    雄於前審審理時證稱：104年1月19日這次申請抵押權設定時
    ，用印地點在戶政事務所那邊當場簽名蓋章，印章用完後就
    還給當事人；104年5月4日抵押權設定，是我辦的，印鑑證
    明是當事人自己申請的，這次辦理抵押權設定的地點是在黃
    宗選家，印章用完就還給黃宗選，這2次設定，被告應該有
    在場；上訴卷第108-112頁之本票影本5紙，跟上開2次設定
    抵押權有關連，我先設定最高限額抵押權，債務如何借，由
    林開、黃麗鳳去處理；辦抵押權設定時，蓋用印章，指的是
    蓋在抵押權設定相關文件上，並沒有蓋在其他文件、紙張、
    票據等語（上訴卷第165-167頁）。是被告辯稱因辦理抵押
    權設定，曾將黃宗選之印鑑章交予告訴人，約3日後始取回
    ，系爭本票為告訴人蓋用云云，顯係辯解之詞，不足採信。
  ㈤系爭本票上「黃宗選」之印文，是否與黃宗選之印鑑章相符
    ，先後送請內政部警政署刑事警察局、法務部調查局鑑定，
    分別因系爭本票上之印文「紋線欠清晰」，或參對印文不足
    等原因，而無法認定是否為「黃宗選印鑑章」所蓋用，已如
    前述；惟本案依據上開證據已足以認定系爭本票為被告偽造
    、交付告訴人，則系爭本票上「黃宗選」印文是否真正，並
    不影響系爭本票為被告偽造之認定，併此敘明。
  ㈥按刑法第339條第1項詐欺取財罪之所謂「詐術」，係指任何
    足以使他人陷於錯誤而做出財產處分之不實事項而言，如行
    為人於借款時，以偽造之本票作為借款之擔保，使他人對於
    其債權將來可否獲得足額清償發生錯誤之認識進而貸與金錢
    ，則行為人所為自仍屬對他人施以詐術無疑。本件告訴人係
    誤信系爭本票，為有效之本票，始交付30萬元借款。嗣因被
    告遲未返還該筆借款30萬元，告訴人持系爭本票向新北地院
    民事簡易庭聲請對本票准許強制執行，黃宗選接獲新北地院
    簡易庭准許強制執行之民事裁定(案號：105年度司票字第57
    11號)後，即以系爭本票非其所簽發為由，向新北地院民事
    庭提起確認本票債權不存在之訴訟，經該院簡易庭以105年
    度板簡字第1750號簡易民事判決，判決林開對黃宗選之票據
    債權不存在。且系爭本票經送內政部警政署刑事警察局鑑定
    結果，亦認發票人欄「黃宗選」之簽名非黃宗選所親簽，已
    如前述，依上開說明，被告所為，自屬對於告訴人施以詐術
    ，並致告訴人陷於誤認被告提供擔保之系爭本票，為有效本
    票之錯誤，並同意借款予被告之事實至明。　
　㈦綜上所述，本案事證明確，被告之犯行可以認定，應依法論
    科。
三、論罪科刑：
  ㈠按行使偽造之有價證券以使人交付財物，本即含有詐欺之性
    質，如果所交付之財物即係該證券本身之價值，其詐欺取財
    仍屬行使偽造有價證券之行為，固不另論以詐欺取財罪；但
    如行使該偽造之有價證券，係供擔保或作為新債清償而借款
    或延期清償，則其借款或延期清償之行為，已屬行使偽造有
    價證券行為以外之另一行為，即應併論以詐欺取財或詐欺得
    利罪，並從一重處斷（最高法院108年度台上字第3163號判
    決意旨參照），被告以偽造之系爭本票為擔保，持向告訴人
    借款，所為分別該當偽造有價證券罪、詐欺取財罪，應從一
    重罪論處。
　㈡是核被告所為，係犯刑法第201條第1項之偽造有價證券罪（1
    08年12月27日修正生效之該條文，係將刑法施行法第1條之1
    第2項前段規定之罰金數額調整換算後予以明定，無新舊法
    比較問題）、同法第339條第1項之詐欺取財罪。被告於系爭
    本票上偽造「黃宗選」署押、盜蓋「黃宗選」印文，其偽造
    署押、盜蓋印文，為偽造有價證券罪之階段行為，為偽造有
    價證券之行為所吸收；其偽造有價證券後持以行使，該行使
    之低度行為，為偽造有價證券之高度行為所吸收，均不另論
    罪。被告以一行為同時觸犯刑法第201條第1項之偽造有價證
    券罪、同法第339條第1項之詐欺取財罪，為想像競合犯，應
    依刑法第55條規定，從一重之偽造有價證券罪論處。公訴意
    旨認被告另有盜刻「黃宗選」印章之犯行，惟系爭本票上「
    黃宗選」之印文，無從認定與「黃宗選印鑑章」不符，業如
    前述，且檢察官並未提出積極證據舉證證明被告有此一犯行
    ，本於「罪疑唯輕」原則，自應認不能證明被告此部分犯罪
    ，又公訴意旨認此部分犯行，與被告上開偽造有價證券罪，
    有實質上一罪關係，爰不另為無罪之諭知。
  ㈢偽造有價證券罪之法定刑為「3年以上10年以下有期徒刑，得
    併科3千元以下罰金」，然同為偽造有價證券之人，其原因
    動機不一，犯罪情節未必盡同，或有專以偽造大量之有價證
    券販售圖利，甚或僅止於作為清償債務之擔保或清償債務之
    用，其偽造有價證券行為所造成危害社會之程度自屬有異，
    法律科處此類犯罪，所設之法定最低本刑卻同為「3年以上
    有期徒刑」，不可謂不重。於此情形，自非不可依客觀之犯
    行與主觀之惡性二者加以考量其情狀，是否有可憫恕之處，
    適用刑法第59條之規定酌量減輕其刑，期使個案裁判之量刑
    ，能斟酌至當，符合罪刑相當原則及比例、平等原則(最高
    法院96年度台上字第6103號、97年度台上字第4319號判決意
    旨參照)。查被告偽造系爭本票交付告訴人做為借款擔保之
    行為，固不足取，惟考量被告因個人財務缺口，為取信告訴
    人而偽造系爭本票交付告訴人以為擔保，憑此借款30萬元，
    而被告所為對於社會之金融秩序以及票據信用之侵害尚屬有
    限，本院綜合前述各節及參酌社會生活常情，認縱量處被告
    偽造有價證券罪之法定最低本刑，仍與該罪預定處罰對象之
    惡性存有相當落差，實有情輕法重之感，難謂符合罪刑相當
    性及比例原則，爰依刑法第59條規定酌減其刑。
四、撤銷改判及量刑理由：
  ㈠原判決認被告犯行明確，並依刑法第201條第1項之偽造有價
    證券罪、修正前同法第339條第1項之詐欺取財罪論罪處刑，
    固非無見。惟查：⒈被告之犯罪時間為104年5月初某日，原
    判決竟適用103年6月18日修正施行前之刑法第339條第1項規
    定，已有違誤。⒉本案並無證據證明被告有以不詳方式盜刻
    「黃宗選」印章，原判決逕認被告有此一犯行，並宣告沒收
    偽刻之「黃宗選」印章，亦有違誤。而被告上訴否認犯行，
    雖係就原審依職權為證據取捨及心證形成之事項，反覆爭執
    ，並無理由，然原判決既有上開可議之處，即無可維持，應
    由本院撤銷改判。
  ㈡爰以行為人之責任為基礎，審酌被告擅自冒用其父黃宗選之
    名義，偽造系爭本票並持以擔保借款，致告訴人陷於錯誤而
    借款給被告，因而受有遭詐騙30萬元之財產上損害；及其犯
    罪動機、目的、手段，暨其犯後否認犯行，未與告訴人和解
    之態度，並其個人戶籍資料記載教育程度為「國中畢業」之
    智識程度（偵卷第9頁）等一切情狀，量處如主文第2項所示
    之刑。
　㈢被告前未曾因犯罪而受有期徒刑之宣告，有其前案紀錄表在
    卷可稽，其素行尚稱良好，考量被告因思慮未周致罹刑典，
    且告訴人於原審表示：如果被告願意認罪，希望不要判太重
    ，從輕量刑，如果她有還錢，就宣告緩刑，她去坐牢對我沒
    有好處等語（訴卷第204頁），本院綜合上開情節，認被告
    經此刑事偵審追訴程序及刑之宣告後，應能知所警惕，上開
    宣告之刑以暫不執行為適當，爰依刑法第74條第1項第1款規
    定宣告緩刑4年，以勵自新。另為填補告訴人之損害，爰依
    刑法第74條第2項第3款規定，諭知被告應支付30萬元予告訴
    人之負擔，而依同法條第4項規定，此項負擔得為民事強制
    執行名義，且依同法第75條之1規定，如被告違反本院諭知
    之緩刑負擔而情節重大，足認此次緩刑之宣告難收其預期效
    果而有執行刑罰之必要者，檢察官得聲請撤銷緩刑之宣告，
    附此說明。
五、沒收部分：
  ㈠按偽造、變造之有價證券，不問屬於犯人與否，沒收之，刑
    法第205條定有明文。未扣案如附件一所示偽造之系爭本票1
    紙，應依刑法第205條規定，不問屬於犯人與否，宣告沒收
    。至其上偽造之「黃宗選」之署押，已因沒收本票而包括在
    內，即不重為沒收之諭知；至於，盜用他人真印章所蓋之印
    文，並非偽造印章之印文，無庸宣告沒收。
  ㈡按犯罪所得，屬於犯罪行為人者，沒收之，前二項之沒收，
    於全部或一部不能沒收或不宜執行沒收時，追徵其價額，刑
    法第38條之1第1項前段、第3項分別定有明文。又按宣告前
    二條之沒收或追徵，有過苛之虞、欠缺刑法上之重要性、犯
    罪所得價值低微，或為維持受宣告人生活條件之必要者，得
    不宣告或酌減之，刑法第38條之2第2項亦有明文規定。查被
    告向告訴人詐得之30萬元犯罪所得，固應宣告沒收，惟本院
    已諭知上述給付30萬元負擔之緩刑宣告，為免剝奪其犯罪所
    得致被告重複給付致有過苛之虞，爰依上開規定，不予宣告
    沒收及追徵。
據上論斷，應依刑事訴訟法第369條第1項前段、第364條、第299
條第1項前段（依刑事判決精簡原則，僅記載程序法條），判決
如主文。
本案經檢察官連思藩偵查起訴，由檢察官李豫雙到庭執行職務。
中　　華　　民　　國　　109 　年　　11　　月　　11　　日
                  刑事第十三庭  審判長法  官  王國棟
                                      法  官  呂煜仁
                                      法  官  曹馨方
以上正本證明與原本無異。
如不服本判決，應於收受送達後20日內向本院提出上訴書狀，其
未敘述上訴之理由者並得於提起上訴後20日內向本院補提理由書
（均須按他造當事人之人數附繕本）「切勿逕送上級法院」。
                                      書記官　游秀珠
中　　華　　民　　國　　109 　年　　11　　月　　11　　日
附錄：本案論罪科刑法條全文
中華民國刑法第201條
意圖供行使之用，而偽造、變造公債票、公司股票或其他有價證
券者，處3年以上10年以下有期徒刑，得併科9萬元以下罰金。
行使偽造、變造之公債票、公司股票或其他有價證券，或意圖供
行使之用，而收集或交付於人者，處1年以上7年以下有期徒刑，
得併科9萬元以下罰金。
中華民國刑法第339條
意圖為自己或第三人不法之所有，以詐術使人將本人或第三人之
物交付者，處5年以下有期徒刑、拘役或科或併科50萬元以下罰
金。
以前項方法得財產上不法之利益或使第三人得之者，亦同。
前二項之未遂犯罰之。